【裁判字號】    95,監,239
【裁判日期】    951229
【裁判案由】    選定禁治產人監護人
【裁判全文】
臺灣臺北地方法院民事裁定               95年度監字第239號
聲  請  人  乙○○○
上列聲請人聲請指定禁治產人甲○○之監護人事件，本院裁定如
下：
    主      文
指定聲請人乙○○○（女、民國○○年○ 月○○日生、身分證統一編
號：Ｚ000000000號、籍設台北縣新店市○○路○段372號）為禁治
產人甲○○（男、民國7年5月20日生、身分證統一編號：Ｚ00000
0000號、籍設台北縣新店市○○路○ 段423 號）之監護人。
程序費用由聲請人負擔。
    理      由
一、本件聲請意旨略以：聲請人乙○○○之父親甲○○前經鈞院
    以95年度禁字第238號裁定宣告為禁治產人，因禁治產人甲
    ○○無法定監護人，經禁治產人甲○○之親屬會議決議選任
    聲請人乙○○○為禁治產人甲○○之監護人，為此聲請指定
    聲請人乙○○○為禁治產人甲○○之監護人等語。
二、按禁治產人之監護人，依左列順序定之：（一）配偶（二）
    父母（三）與禁治產人同居之祖父母（四）家長（五）後死
    之父或母以遺囑指定之人。不能依前項規定定其監護人時，
    由法院徵求親屬會議之意見選定之。民法第1111條定有明文
    。次按親屬會議以會員五人組織之，親屬會議會員，應就禁
    治產人之左列親屬與順序定之：（一）直系血親尊親屬。（
    二）三親等內旁系親血尊親屬。（三）四親等內之同輩血親
    。前項同一順序之人，以親等近者為先，親者同者，以同居
    親屬為先，無同居親屬，以年長者為先。同法第1130條、第
    1131條分別定有明文。復按無民法第1131條規定之親屬，或
    親屬不足法定人數時，法院得因當事人、法定代理人或其他
    利害關係人等有召集權人之聲請，於其他親屬中指定之。親
    屬會議不能召開或召開有困難時，依法應經親屬會議處理之
    事項，由有召集權人聲請法院處理之。親屬會議經召開而不
    為或不能決議時，亦同。此觀同法第1132條規定自明。
三、查聲請人主張其父親甲○○經法院宣告為禁治產人，惟禁治
    產人甲○○並無法定監護人，亦無法定親屬會議會員，業經
    本院95年家聲字第459 號民事裁定指定甲○○之親屬會議會
    員，以潘張瓊淑、張明聰、張志宏、張瓊芳、張麗瓊等五人
    為親屬會議會員，復經上開5 人於民國95年11月10日開會議
    決選定聲請人乙○○○為禁治產人甲○○之監護人等事實，
    業據其提出親屬會議記錄、臺灣台北地方法院95年家聲字第
    459 號、95年度禁字第238 號民事裁定等件為證，堪認為真
    實。本院依上開規定，參酌禁治產人甲○○之親屬會議決議
    結果之記錄，爰指定聲請人乙○○○為禁治產人甲○○之監
    護人。
四、依非訟事件法第21條裁定如主文。
中    華    民    國    95    年    12    月    29    日
                          家事庭法  官  徐麗瑩
以上正本係照原本作成。
如對本裁定抗告，須於裁定送達後10日之不變期間內，向本院提
出抗告狀，並繳納抗告費1,000元。
中    華    民    國    95    年    12    月    29    日
                                書記官  林寶春


司法院資訊處製作；財團法人民間司法改革基金會備份。
